# 请教：引进技术的摊销问题

提问人：小猪发威 时间：2011-08-03 19:05:38
某公司为生产企业，从国外引进一项技术，使用该项技术建造的装置能获得更稳定的生产、更高的生产效益。在技术转让合同中分别列示了技术装让费、设计费和技术服务费。假设分别为 500 万， 350 万和 80 万元。此项技术合同约定的有效期是 5 年，此有效期很大程度上是约束转让方的义务（在有效期内技术更新转让方有告知义务，装置故障转让方需要承担责任等），实际上有效期满公司还可在既定装置上使用该项技术。有关装置的使用年限预计为 15 年。 请问：此项无形资产应如何入账，按合同总价入账还是将技术设计费及技术服务费计入在建工程？ 此项无形资产从何时开始摊销？根据无形资产准则，无形资产应在“达到预定可使用状态时开始摊销”，如何界定此项技术的预定可使用状态？是在整个装置建成投产的时候还是在有关装置设计完成并开始建造的时候？
此项资产应按照多少年来摊销？ 请各位老师不吝赐教{uch4}

回答人：chenyiwei
1 、如果相关技术转让合同仅授权企业在这一套装置上使用该技术，不能使用该技术去建造或改良其他装置的，则应当认为该技术附属于该装置；反之，可单独确认一项无形资产。 2 、上述问题的结论会影响到无形资产的开始摊销时点。如果认为附着于该装置的，应当自该装置达到预定可使用状态开始摊销；单独确认为无形资产的，应当自取得相关技术资料并具备应用条件时摊销（可能是在该装置的建设期内，例如你说的“有关装置设计完成并开始建造的时候”）。 3 、摊销年限取决于合同对授权使用年限有无明确的限制性规定，以及期满后的处理方法、该领域内的技术进步速度等因素。另外，如果依附于该装置的，则摊销年限不能超过装置的折旧年限。